臺灣雲林地方法院民事裁定　九十三年度簡聲抗字第一號
　　抗　告　人　甲○○
　　相　對　人　林程添鳳
右抗告人與相對人間請求確定訴訟費用額事件，抗告人對於中華民國九十三年二月十
日本院斗六簡易庭所為第一審裁定（九十三年度六簡聲字第一號）提起抗告，本院裁
定如左：
    主      文
抗告駁回。
抗告費用由抗告人負擔。
    理      由
一、抗告意旨略以：抗告人前就鈞院斗六簡易庭九十一年度六小字第一一０號除去妨
    害之損害賠償事件，及鈞院九十二年度執字第一三八二號強制執行事件所支出之
    訴訟費用及執行費用，聲請確定其額數，惟原裁定卻僅就九十一年度六小字第一
    一０號損害賠償事件，應由相對人負擔之訴訟費用共新台幣（下同）五千六百六
    十三元之部分予以確定，而就抗告人於九十二年度執字第一三八二號強制執行事
    件所支出之執行費用共一萬六千七百二十九元之部分，未予確定，於法有違，爰
    提起抗告等語。
二、按民事訴訟法第九十一條第一項規定，法院未於訴訟費用之裁判確定其費用額者
    ，第一審受訴法院於該裁判有執行力後，應依聲請以裁定確定之。本條所規定者
    ，係以該特定訴訟事件，於訴訟中實際支出之費用為限，並不包括依該特定判決
    所為強制執行而支出之費用在內。經本院調閱前揭九十一年度六小字第一一０號
    卷宗審查，該事件，除抗告人未據提出支出證明之部分外，原受訴法院就相對人
    應負擔之訴訟費用，係判決相對人應負擔一千二百十三元（包括裁判費四百零七
    元、旅費五百元及送達郵費三百零六元，即407＋500＋306＝1213），有該判決
    在卷可稽；又聲請人於聲請本件確定訴訟費用額時，另提出其於前揭訴訟事件所
    支出之勘測鑑定費用四千四百五十元之單據一紙，合計其費用為五千六百六十三
    元（即1213＋4450＝5663），揆諸前揭說明，原裁定就前揭訴訟事件，認相對人
    應負擔之訴訟費用為五千六百六十三元，並據此確定，於法無違，從而，抗告人
    本件抗告為無理由，應予駁回。至於抗告人就前揭強制執行事件所支出之執行費
    用，聲請併予確定部分，依強制執行法第二十九條第一項規定，係應向執行法院
    即本院聲請為之，且因涉審級問題，本院於此第二審抗告程序，無從逕予確定，
    宜由抗告人另行檢具支出證明向本院聲請確定，附此敘明。
三、依民事訴訟法第四百三十六條之一第三項、第四百九十五條之一第一項、第四百
    四十九條第一項、第九十五條、第七十八條，裁定如主文。
中　　　華　　　民　　　國　　九十三　　年　　　四　　　月　　　九　　　日
                                    臺灣雲林地方法院民事庭
~B審判長法官　陳宏卿
~B法　　　官　陳秋如
~B法　　　官　陳銘壎
右為正本係照原本作成。
不得再抗告。
中　　　華　　　民　　　國　　九十三　　年　　　四　　　月　　　九　　　日
~B法院書記官　沈瑞芳
